Jonatan Arnandis Alfonso

Carrer Benicarlo 40, Valencia, VALENCIA • 691720919 • <u>jonatanarnandis@gmail.com</u> • linkedin.com/in/jonatan-arnandis

Desarrollador web Full Stack

Desarrollador de aplicaciones con experiencia y sólidos conocimientos en Vue.js, Spring Framework, jQuery, JavaScript y Java. Actualmente estoy empleado como Desarrollador en Prodevelop, donde he trabajado durante más de 1 año. Habilidades en el desarrollo de aplicaciones sólidas utilizando diversas tecnologías y frameworks. Anteriormente, trabajé como becario desarrollador full-stack de Java y Vue.js en BLAT MARKET durante 4 meses.

EXPERIENCIA LABORAL

Prodevelop • Comunidad Valenciana / Comunitat Valenciana, España • 03/2022 - Presente Desarrollador Web

- Desarrollé nuevas aplicaciones con framework personalizado basado en VueJs y Spring, con despliegues satisfactorios a los clientes.
- Desarrollar e integrar nuevas funcionalidades en las aplicaciones web existentes.
- Hablar con los clientes sobre posibles mejoras y corrección de errores en los productos existentes.
- Implemente nuevas versiones de productos manualmente a través de Jenkins y Tomcat.
- Mantenimiento de aplicaciones antiguas desarrolladas en Jquery y Spring.

BLAT MARKET • Comunidad Valenciana / Comunitat Valenciana, España • 03/2021 - 06/2021 Desarrollador de apps

- Creación de una aplicación móvil para controlar las temperaturas de los refrigeradores automáticamente y enviar notificaciones automáticas para los usuarios.
- Creación de una aplicación móvil para crear auditorías personalizadas para ayudar a controlar la calidad de cualquier tienda.

EDUCACIÓN

CFGS Aplicaciones web

IES font de sant lluis • 09/2021 - 06/2022

CFGS Aplicaciones multiplataforma

IES consuelo aranda • 09/2019 - 06/2021

CFGM Sistemas Microinformáticos

IES consuelo aranda • 01/2017 - 01/2019

HABILIDADES

Git, Scrum and agile, despliegue manual de entornos con jenkins y tomcat, Vue.js, TypeScript, Node.js, Ionic Framework, Firebase, AngularJS, Hibernate, jQuery, SQL, Spring Framework, Javascript, React, comunicación en equipo, capacidad de análisis, resolución de problemas con clientes.